es: Diseño de la silla colgante.: Con soporte; Sin soporte; Otros
cs: Konstrukce závěsného křesla: Se stojanem; Bez stojanu; Jiné
ko: 교수형 의자 디자인: 스탠드 포함; 스탠드 미포함; 기타
pt-BR: Design de cadeira suspensa: Com suporte; Sem suporte; Outro
zh-CN: 吊椅设计: 带支架; 不带支架; 其他
lt-LT: Pakabinamos kėdės konstrukcija: Su stovu; Be stovo; Kita
sv: Design hängstol: Med stativ; Utan stativ; Övrigt
bg-BG: Дизайн на висящ стол: Със стойка; Без стойка; Други
pt-PT: Design de cadeira suspensa: Com suporte; Sem suporte; Outro
sk-SK: Dizajn závesného kresla: So stojanom; Bez stojanu; Iné
hu: Felfüggeszthető szék kialakítása: Állvánnyal; Állvány nélkül; Egyéb
pl: Projekt wiszącego fotela: Ze stojakiem; Bez stojaka; Inne
th: การออกแบบเก้าอี้แขวน: มีขาตั้ง; ไม่มีขาตั้ง; อื่นๆ
nb: Utforming på hengestol: Med stativ; Uten stativ; Annet
ro-RO: Design scaun suspendat: Cu suport; Fără suport; Altele
el: Σχέδιο κρεμαστής καρέκλας: Με βάση; Χωρίς στάση; Άλλο
da: Hængestolsdesign: Med stativ; Uden stativ; Andet
zh-TW: 吊椅設計: 附支架; 無支架; 其他
de: Hängesessel-Design: Mit Ständer; Ohne Ständer; Sonstiges
ja: ハンギングチェアのデザイン: スタンド付き; スタンドなし; その他
sl-SI: Zasnova visečega stola: S stojalom; Brez stojala; Drugo
en: Hanging chair design: With stand; Without stand; Other
nl: Hangstoelontwerp: Met standaard; Zonder standaard; Andere
fr: Design de chaise suspendue: Avec support; Sans support; Autre
hr-HR: Dizajn viseće stolice: S postoljem; Bez postolja; Ostalo
ru: Конструкция подвесного кресла: С подставкой; Без подставки; Другое
fi: Riippuvan tuolin rakenne: Jalustalla; Ilman jalustaa; Muu
it: Design della sedia sospesa: Con supporto; Senza supporto; Altro
tr: Asılı sandalye tasarımı: Standlı; Standsız; Diğer
vi: Thiết kế ghế xích đu: Có chân đế; Không có chân đế; Khác